臺灣嘉義地方法院刑事判決
110年度易字第434號
公  訴  人  臺灣嘉義地方檢察署檢察官
被      告  黃嘉玲


上列被告因竊盜案件，經檢察官提起公訴（110年度偵字第6915
號），本院判決如下：
    主  文
黃嘉玲犯攜帶兇器竊盜罪，處有期徒刑陸月，如易科罰金，以新
臺幣壹仟元折算壹日。未扣案之高麗菜壹顆、刈菜壹顆、茄茉菜
壹把均沒收，於全部或一部不能沒收或不宜執行沒收時，追徵其
價額。
    犯 罪 事 實
一、黃嘉玲意圖為自己不法之所有，基於竊盜之犯意，於民國11
    0年2月9日11時46分，駕駛車牌號碼000-0000號紅色自用小
    客車，前至嘉義縣○○鄉○○段○○○○段○0000號地號農地，趁無
    人注意之際，持客觀上足以作為兇器使用之刀子（無刀柄）
    1把（未扣案），割取陳彥豪在上開土地種植之高麗菜1顆、
    刈菜1顆、茄茉菜1把得逞。
二、案經陳彥豪訴由嘉義縣警察局民雄分局報請臺灣嘉義地方檢
    察署檢察官偵查起訴。
    理  由
一、本案以下作為判決基礎所引用的證據，檢察官、被告黃嘉玲
    均同意作為證據（本院卷34頁），本院審酌該等證據之取得
    ，並無違法或不當等不適宜作為證據的情形，自均具有證據
    能力。
二、被告固坦承有於上揭時、地，持無刀柄之刀子割取告訴人陳
    彥豪所種植之高麗菜1顆、刈菜1顆、茄茉菜1把之事實，惟
    矢口否認有何竊盜犯行，辯稱：我是被人騙的，有一個人說
    那個地方的菜是他種的，叫我去割菜，他則去買雞，要煮刈
    菜雞給我吃，但我不知道那個人叫什麼名字云云。
三、本院認定事實所憑之證據及理由：
  ㈠被告於110年2月9日11時46分，駕駛車牌號碼000-0000號紅色
    自用小客車，前至嘉義縣○○鄉○○段○○○○段○0000號地號農地
    ，持無刀柄之刀子割取告訴人所種植之高麗菜1顆、刈菜1顆
    、茄茉菜1把等情，業據被告坦白承認（警卷2至3頁、偵卷1
    6至17頁、本院卷34頁至35頁），核與告訴人指述之情節相
    符（警卷4至6頁），復有監視器翻拍照片17張、現場照片3
    張在卷可憑（警卷9至19頁），堪以認定。
  ㈡告訴人於警詢時證稱：我所栽種之農作物，遭不明女子竊取
    ，我不認識對方，是透過監視器才看到嫌犯等語（警卷5至6
    頁），顯見被告係在未經告訴人同意，並在告訴人不在現場
    之情況下，摘取告訴人所有之上揭農作物，客觀上屬竊盜行
    為甚明。又被告於當時摘取上揭農作物後，有持帽子刻意遮
    蔽，再將之放置車內之舉動乙節，有卷附之監視器畫面翻拍
    照片2張在卷可憑（警卷12頁），由被告之上開行為舉止觀
    之，其顯然係擔心自己將農作物放回車上之行為會被他人發
    現，主觀上具有竊盜之犯意，自可認定。
  ㈢被告雖以前詞置辯，惟依被告所述，係某人想當被告的第二
    春，欲追求被告，所以向被告稱本案之農作物為該人所種植
    ，被告可以去割，而該人會用被告所割的菜煮刈菜雞去被告
    家一起吃云云（偵卷17頁、本院卷32頁、35頁），故依該情
    節，衡情該人與被告間具有相當程度之熟悉度，被告豈有全
    然不知該人姓名、住所、電話號碼之理？然而，被告自始至
    終均無法指出該人之真實身分，未能釋明該人確實存在，其
    辯解之真實性如何，即屬無從檢驗，而難以遽信。是在無積
    極證據足資佐證下，自應認被告所為抗辯係非有效之「幽靈
    抗辯」，不足以採。　　
  ㈣綜上所述，本案事證明確，被告犯行堪以認定，應依法論科
    。
四、論罪科刑：
  ㈠被告為本案犯行時，所使用之刀子，雖無刀柄，且縱如被告
    所稱刀身已生鏽（本院卷34頁），但既可用以割取農作物，
    顯見該刀子尚具有相當程度之鋒利度，客觀上自仍屬對人之
    生命、身體、安全構成威脅，足供為兇器使用之物，參照最
    高法院79年台上字第5253號判決意旨，自屬刑法第321條第1
    項第3款之兇器。是核被告所為，係犯刑法第321條第1項第3
    款之攜帶兇器竊盜罪。
  ㈡本院審酌被告：⑴國中畢業之智識程度；⑵離婚，育有3名子女
    ，現獨居之生活狀況；⑶自陳撿回收為業，經濟狀況貧寒；⑷
    竊得之高麗菜1顆、刈菜1顆、茄茉菜1把，客觀價值尚非甚
    鉅；⑸犯後否認犯行，且未與告訴人達成和解等一切情狀。
    本院認量處如主文所示之刑，並諭知易科罰金之折算標準，
    應屬適當。
五、未扣案之高麗菜1顆、刈菜1顆、茄茉菜1把，為被告之犯罪
    所得，應依刑法第38條之1第1項前段、第3項規定，予以宣
    告沒收，並於全部或一部不能沒收或不宜執行沒收時，追徵
    其價額。　　
據上論斷，應依刑事訴訟法第299條第1項前段，刑法第321條第1
項第3款、第41條第1項前段、第38條之1第1項前段、第3項，刑
法施行法第1條之1第1項，判決如主文。
本案經檢察官顏榮松提起公訴、檢察官葉美菁到庭執行職務
中　　華　　民　　國　　110 　年　　10　　月　　20　　日
                  刑事第三庭    法　官　張佐榕
以上正本證明與原本無異。
如不服本判決，應於判決送達後20日內向本院提出上訴狀（應附
繕本）。告訴人或被害人如對於本判決不服者，應具備理由請求
檢察官上訴，其上訴期間之計算係以檢察官收受判決正本之日期
為準。
中　　華　　民　　國　　110 　年　　10　　月　　20　　日
                                書記官　連彩婷
附錄本判決論罪科刑法條　　　　　　　　　　　　　　
中華民國刑法第321條第1項第3款
犯前條第1項、第2項之罪而有下列情形之一者，處6月以上5年以
下有期徒刑，得併科50萬元以下罰金：
三、攜帶兇器而犯之。